# 关于外币报表折算

提问人：jzz614 时间：2015-01-22 15:38:14
请教：有一家海外子公司（记账本位币是美元），本年通过公司人民币银行账户发生了一笔对国内的长期股权投资人民币出资 6200万（出资时点汇率6.2），跟一笔国内的人民币往来 620 万（汇出时点汇率6.2）。根据准则是否应该将发生了一笔对国内的长期股权投资人民币出资按出资时点折算美元记账 1000 万美元记账长期股权投资、 100 万美元其他应收款，年末要出具一份人民币报表给母公司合并（年末汇率6.119，针对这个长期股权投资应该确认外币报表折算差异1000*（6.2-6.119），期末人民币报表长期股权投资金额 6119 万，其他应收款611.9万人民币）。 是这样吧？ 还是说原来是人民币直接汇款，期末折算人民币报表直接取数原人民币入账值长期股权投资 6200 万人民币、其他应收款 620 万人民币。

回答人：chenyiwei
可以这样理解。对该海外子公司而言，人民币是外币，因此对于以人民币计量的非货币性项目，在报表折算时也使用人民币原币金额根据交易发生日的汇率计算的美元本币金额再乘以期末汇率进行折算，可能不同于发生时的人民币原币金额。

提问人：lufan1105 时间：2018-01-24 11:09:10
请教陈版主，母公司对子公司的其他应收款在单体报表会出现汇兑损失，那么该汇兑损失在合并报表中是否应通过外币报表折算差额进行调整呢？即：合并报表层面这部分并没有形成损失？非常感谢！

回答人：chenyiwei
前提是母公司对子公司的债权已经形成一项对境外经营的净投资，短期内无清收计划。否则仍体现为合并报表层面的损益。